臺灣高等法院刑事判決　　　　　　　　　　　　　　　　九十一年度上訴字第九號
　　上　訴　人
　　即　被　告　丙○○
　　甲○辯護人　本院甲○辯護人
右上訴人因違反毒品危害防制條例案件，不服臺灣基隆地方法院九十年度訴字第四三
九號，中華民國九十年十月二十五日第一審判決（起訴案號：臺灣基隆地方法院檢察
署九十年度偵字第二二二○、二九二二號）就幫助販賣毒品部分提起上訴，本院判決
如左：
    主  文
原判決撤銷。
丙○○無罪。
    理  由
一、公訴意旨略以：被告丙○○於九十年五月二十九日凌晨三時許，明知其女友丁○○（已判決確定）媒介綽號「明哥」向乙○○（已判決確定）購買第二級毒品安
    非他命，約好在基隆市○○路十二號前碰面交貨，竟出於幫助丁○○仲介之犯意
    ，以機車載送丁○○前往上開地點，為警當場查獲等情，因認涉犯毒品危害防制
    條例第四條第二項之幫助販賣毒品罪嫌。
二、按犯罪事實，應依證據認定之，無證據不得推定其犯罪事實，又不能證明被告犯
    罪者，應諭知無罪之判決，刑事訴訟法第一百五十四條、第三百零一條第一項分
    別定有明文。又認定犯罪事實所憑之證據，雖不以直接證據為限，間接證據亦包
    括在內，然而無論直接或間接證據，其為訴訟上之證明，須於通常一般之人均不
    致於有所懷疑，而得確信其為真實之程度，始得據為有罪之認定，最高法院七十
    六年臺上字第四九八六號判例可參。
三、公訴人認被告涉犯幫助販賣毒品罪嫌，係以同案被告丁○○之證述為其依據。訊
    據被告丙○○堅詞否認幫助販賣毒品犯行，辯稱：伊在打麻將，聽她說要去拿安
    非他命回來用，所以車子不借她，因為是晚上怕她危險，所以載她去，事先不知
    她要去賣毒品等語，經查同案被告丁○○固於警訊及原審初訊供述有告知被告要
    去介紹買安非他命之情，惟於本院則供稱：被告不知介紹買安非他命之事，伊是
    告知要去向他人拿安非他命（見本院九十一年一月十七日訊問筆錄第八頁、同年
    月二十八日訊問筆錄第四頁），其先後所供已不一致，且據其偵查中、原審供陳
    同案被告乙○○有言成交後會送一點安非他命供其吸食（見偵查卷第五十七頁反
面、原審卷第三十三頁），核與當場查獲確有一小包安非他命（指毛重九一．七
    三公克），而該小包安非他命確係要交付予丁○○，亦經乙○○於本院供述屬實
    （見本院九十一年一月十七日訊問筆錄第十頁），足證丁○○於本院之供述較為
    可採，被告辯稱不知丁○○介紹販賣安非他命之情，應堪採信。至被告陪同丁○○至現場，其因案遭通緝見警追捕，隨即逃跑，自與事理相符，本件不能僅憑丁○○之片面供述，遽認被告知情介紹販賣安非他命之事。此外查無其他積極證據
    足資證明被告有幫助販賣毒品之犯行，不能證明被告犯罪，被告上訴意旨否認犯
    罪，指摘原判決不當，為有理由，自應由本院撤銷原判決，改為無罪之諭知。
據上論斷，應依刑事訴訟法第三百六十九條第一項前段、第三百六十四條、第三百零
一條第一項，判決如主文。
本案經檢察官李進誠到庭執行職務。
中      華      民      國      九十一      年      二    月    十九    日
                              臺灣高等法院刑事第十三庭
                                  審判長法  官  蔡    燉
                                        法  官  鄧  振  球
      法  官  李  春  地
右正本證明與原本無異。
如不服本判決應於收受送達後十日內向本院提出上訴書狀，其未敘述上訴之理由者並
得於提起上訴後十日內向本院補提理由書（均須按他造當事人之人數附繕本）。
                                        書記官  柳  秋  月
中    華    民    國     九十一   年      二        月      二十一      日
